【裁判字號】    92,交簡上,2
【裁判日期】    920716
【裁判案由】    過失傷害
【裁判全文】
福建金門地方法院刑事判決                          九十二年度交簡上字第二號
    上  訴  人  福建金門地方法院檢察署檢察官
    上  訴  人
    即  被  告  甲○○
    選任辯護人  乙○○律師
                丙○○律師
                丁○○律師
右列上訴人因被告過失傷害案件，不服本院九十一年度城交簡字第六七號中華民國九
十一年十一月月二十七日第一審判決（聲請簡易判決處刑書案號：九十一年度偵字第
三五七號），提起上訴，本院判決如左：
    主  文
上訴駁回。
    事  實
一、甲○○於民國九十一年六月十六日十二時三十分許，駕駛車牌號碼ＡＦ－九四八
    二號自用小客車，由金門縣金城鎮賢厝往金城鎮市區方向行駛，途經金城鎮○○
    里○○○路口欲轉往北堤路行駛時，理應注意轉彎車應讓直行車先行，且當時又
    無不能注意之情形，竟疏未注意貿然轉彎，遂於轉彎通過上開交叉路口時，適有
    蔡素秋駕駛車牌號碼ＰＺＩ－九一九號重型機車，緊隨在甲○○之自用小客車右
    後方，由浯江橋直行往民族路方向行駛，於行經上址無號誌之交叉路口，疏未減
    速慢行作隨時停車準備，在發現甲○○駕駛之前揭自用小客車右轉時，已煞車不
    及，而與該自用小客車右側車門發生碰撞，致蔡素秋受有頭部外傷、顱骨枕部線
    形骨折、左膝左腕表淺傷、神經性膀胱等傷害。
二、案經蔡素秋訴由金門縣警察局移送金門地方法院檢察署檢察官偵查起訴。
    理  由
一、訊據被告甲○○對於右開時、地車禍肇事，致告訴人蔡素秋受傷之犯罪事實坦承
    不諱，核與告訴人蔡素秋指訴之情節相符，並有金門縣警察局道路交通事故調查
    報告表、福建省金門縣車輛行車事故鑑定委員會鑑定意見書各一紙、照片十四幀
    及國軍金門醫院附設民眾診療服務處診斷證明書四紙附卷可稽。按轉彎車應讓直
    行車先行，道路交通安全規則第一百零二十條第一項第二款定有明文。被告為領
    有駕駛執照之人，對於上開交通安全規則自知之甚稔，駕車時自應注意上述道路
    交通安全規定。當時雖剛下完一場大雨，但不致影響被告對於轉彎車應讓直行車
    先行之判斷，被告並無不能注意之情狀。是被告應注意能注意竟疏未注意，未讓
    適行經無號誌之交叉路口未減速慢行作隨時停車之準備之告訴人先行，致告訴人
    因煞車不及，併肇生本件車禍。縱告訴人與有過失，然被告之過失則人不能因而
    解免。又被告之過失行為與告訴人之受有傷害間，復具有相當因果關係，是其過
    失傷害犯行，事證明確，堪以認定。
三、核被告所為係犯刑法第二百八十四條第一項前段之過失傷害罪。被告肇事後，於
    犯罪未發覺前主動報警處理，並向警方自首，有警訊筆錄及金門縣警察局道路交
    通事故調查報告記載報案人為被告在卷可按，被告行為合乎自首之要件，應依刑
    法第六十二條前段規定減輕其刑。原審審酌被告之犯罪動機、目的、手段、犯罪
    時所受之刺激及其品行、犯罪所生之損害，及被告犯罪後之態度等一切情狀，適
    用刑法第二百八十四條第一項前段、第六十二條前段、第四十一條第一項前段，
    罰金罰鍰提高標準條例第一條前段、第二條，量處有期徒刑三月，併諭知易科罰
    金之折算標準，經核其認事用法，均無不合，量刑亦稱妥適。被告上訴意旨認原
    審量刑過重，顯無理由。另公訴人以被告之行為造成告訴人蔡素邱生殖機能之毀
    損，指摘原判決不當。惟經本院向告訴人指定之台北市立仁愛醫院、金門縣立醫
    院函查，均未獲有告訴人生殖機能毀敗之事證，有台北市立仁愛醫院九十二年五
    月十六日北市仁醫歷字第０九二六０三九一六００號函、金門縣立醫院九十二年
    五月十三日醫師字第九二００００一九九七號函附卷可參；而告訴人復未提出其
    生殖機能毀敗之證明，據此上訴，難謂有理由，上訴應予駁回。
四、據上論斷，依刑事訴訟法第四百五十五條之一第一項、第三項、第三百六十八條
    ，判決如主文。
本案經檢察官張世和到庭執行職務
中    華    民    國      九十二      年      七      月      十六      日
                                  福建金門地方法院刑事庭
                                      審判長法  官  蕭廣政
                                            法  官  邱蓮華
                                            法  官  魏玉英
右正本證明與原本無異。
本件不得上訴。
                                            書記官  許永溪
中    華    民    國      九十二      年      七      月    十六      日
附錄本案論罪科刑法條全文：
刑法第二百八十四條第一項：
因過失傷害人者，處六月以下有期徒刑、拘役或五百元以下罰金，致重傷者，處一年
以下有期徒刑、拘役或五百元以下罰金。


司法院資訊處製作；財團法人民間司法改革基金會備份。
